Inventaris van het archief van de Commissie Zaayer en de collectie inzake de moord op vaandrig Aernout, 1950-1963
Nationaal Archief, Den Haag
Ministerie van Defensie: Commissie Zaayer en de collectie inzake de moord op vaandrig Aernout
Defensie / Cie Zaayer
1950-1963
D49
3.00 meter; 73 inventarisnummers.
Normale geschreven, getypte en gedrukte documenten, geen bijzondere handschriften.
Nationaal Archief, Den Haag
Hoofdkwartier Generale Staf / sectie Krijgsgeschiedenis
Ministerie van Oorlog
Secretaris-Generaal
Afdeling Burgerpersoneel
Commissie Zaayer
Minister van Oorlog
Staatssecretaris van Oorlog
Directoraat-Generaal
Basiscommando
103 TD Basisgroep
Ministerie van Defensie
Staatssecretaris van Defensie
Minister van Defensie
Naar aanleiding van een reeks publicaties aangaande misstanden in het leger in Indonesië werd door de minister van Oorlog bij ministeriële beschikking van 18 oktober 1950 de commissie Zaayer ingesteld. De commissie had tot taak een onderzoek in te stellen naar de misstanden welke zich zouden hebben voorgedaan in het voormalig Koninklijk Nederlands Indisch Leger (KNIL). Het archief van de commissie Zaayer bevat o.a. ingekomen en minuten van uitgaande stukken alsmede een agenda daarvan, het eindrapport en een aantal dagblagen met berichtgeving hieromtrent. De collectie inzake de moord op vaandrig Aernout, vermeende corrupte toestanden in de dienst van de Kwartiermeester-Generaal te Bandoeng en diverse onderzoeken daarnaar bevat o.a. het dossier Van der Putten en stukken inzake zijn ontslag en rehabilitatie, alsmede uittreksels uit publicaties in de pers en/of maandbladen en werkdossiers inzake de zaak Van der Putten, stukken uit het gewoon, geheim en zeer geheim verbaalarchief van het ministerie van Oorlog/Defensie, stukken betreffende de moord van de vaandrig Aernout in 1948 en stukken betreffende onregelmatigheden bij de Legertechnische Dienst te Bandoeng.
Archiefvorming
Geschiedenis van de archiefvormer
Geschiedenis van de Commissie Zaayer en de zaak Van der Putten/Aernout
Publicaties in de Leidsche Post
In september 1950 begon in Nederland het weekblad de Leidsche Post een reeks artikelen te publiceren met de volgende strekking: er zouden in het leger in Indonesië, in het bijzonder bij de Kwartiermeester-Generaal, en vooral bij de daaronder ressorterende Leger Technische Dienst corrupte toestanden hebben bestaan waarbij officieren, tot in zeer hoge functies, betrokken zouden zijn. Door deze officieren zouden onderzoeken naar de malversaties zijn tegengewerkt en personen, die de corrupte toestanden wilden bestrijden, uit de weg zijn geruimd. Een aantal officieren wordt in deze publicaties met name genoemd. De vaandrig Aernout, die volgens de Leidsche Post veiligheidsofficier zou zijn geweest, zou belangrijke malversaties en corruptie op het spoor zijn geweest. Hij zou uit de weg zijn geruimd, omdat hij te veel wist. De moord zou nooit zijn opgehelderd; de "knoeiers" moesten - volgens de Leidsche Post - worden gedekt. De informatie voor deze publicaties werd (veelal) aangeleverd door de heer F.H. van der Putten.
De commissie Zaayer
Naar aanleiding van bovenstaande publicaties werd door de minister van Oorlog bij ministeriële beschikking van 18 oktober 1950, nr. 40-14 ZG de commissie Zaayer ingesteld. De commissie had tot taak een onderzoek in te stellen naar de misstanden welke zich zouden hebben voorgedaan in het voormalig Koninklijk Nederlands Indisch Leger (KNIL). De commissie was vernoemd naar haar voorzitter mr. J. Zaayer. De commissie was als volgt samengesteld:
Mr. J. Zaayer (advocaat-fiscaal voor de Zee- en Landmacht) voorzitter; en als leden
mr. M.J.P.D. baron van Harinxma thoe Slooten en mr. J. Gast (hoofdambtenaren van het ministerie van Oorlog).
De commissie bracht rapport uit op 9 mei 1951.
Wat betreft de beweerde misstanden in het leger kwam de commissie tot de conclusie dat er slechts was gebleken van incidentele en individuele criminaliteit. Bij misstanden was volgens de commissie steeds ingegrepen. Uit niets bleek dat door het samenspannen van hoge officieren corruptieonderzoeken zouden zijn tegengewerkt en personen die corruptie wilden bestrijden uit de weg zouden zijn geruimd.
De commissie was van mening, dat niets er op wees, dat de vaandrig Aernout in verband met het door hem gedane corruptieonderzoek uit de weg zou zijn geruimd. De commissie sprak als haar oordeel uit, dat de beschuldigingen kant noch wal raakten en moesten worden gezien als een lastercampagne. De commissie achtte Van der Putten hieraan schuldig. De commissie sprak haar twijfel uit over het geestelijke evenwicht van Van der Putten en gaf de aanbeveling hem te doen onderwerpen aan een psychiatrisch onderzoek.
Na zijn terugkomst in Nederland bleef Van der Putten tijdens zijn werkzaamheden bij onderdelen van het Ministerie van Defensie vragen stellen en opmerkingen maken over vermeende misstanden bij het leger. Uiteindelijk kwam de minister van Oorlog tot de conclusie dat Van der Putten beheerst werd door een groot wantrouwen in de organisatie waarin hij werkte en aldus blijk gaf van een instelling, die hem ongeschikt maakte als ambtenaar. Hij werd in november 1961 eervol ontslagen op grond van ziels- of lichaamsgebreken. Dit ontslagbesluit werd in 1962 door het Ambtenarengerecht te Arnhem nietig verklaard. Uiteindelijk werd Van Putten in 1962 op eigen verzoek eervol ontslagen.
Gegevens F. H. van der Putten
Deze tekst is grotendeel gebaseerd op en een samenvatting van de Nota betreffende de zaak van der Putten, aangeboden in 1962 aan de voorzitter van de Tweede Kamer ter vertrouwelijke kennisneming door leden van de Tweede Kamer (TK, zitting 1961-1962, nr. 6624 - Inv. nr. 17).
Fennie Hugo van der Putten werd geboren te Amsterdam op 17 juli 1906. Tot 1940 was hij werkzaam bij het Departement van Onderwijs en Eredienst in Nederlands-Indië als vakonderwijzer (directeur van een inrichting voor voortgezet onderwijs na de ambachtsschool). In 1940 ging hij tijdelijk over naar het Departement van Oorlog en werd tewerkgesteld bij de Militaire Motordienst te Bandoeng. Het was de bedoeling, dat hij van het onderwijs zou overgaan naar de technische dienst van het leger. De oorlog kwam hier echter tussen. De Japanse bezetting bracht hij in gevangenschap door.
Na de Japanse capitulatie werkte hij aanvankelijk bij het Rode Kruis en daarna weer bij het Departement van Onderwijs en Eredienst. Na enige tijd ging hij toch over naar de Leger Technische Dienst (LTD). Er waren te Bandoeng 2 LTD werkplaatsen, de LTD 81 en de Centrale Werkplaats (CW) 90. De LTD 81 bestond in andere vorm en met een andere naam al voor de oorlog met Japan. De CW 90 werd begin 1947 opgericht.
Van der Putten was van begin 1947 werkzaam bij de CW 90. Voor de oorlog met Japan was hij enige tijd werkzaam bij de (latere) LTD 81. Verder was hij in Indonesië hoofdbestuurslid van de Bond van Burgerpersoneel in Militaire Inrichtingen (BBM). Deze bond werd op 9 februari 1949 te Bandoeng opgericht.
Van der Putten was in Nederland in overheidsdienst werkzaam van 1 november 1950 tot 28 november 1961. Op 1 november 1950 trad hij bij het toenmalige Ministerie van Oorlog in dienst bij de Reparatie-inrichtingen en materieel inspectie (RIMI) Centrale Werkplaats te Utrecht.
Gegevens R.L.C. Aernout
Vaandrig Aernout was transportofficier bij de Coördinatie Militair Vervoer met standplaats Bandoeng. In de nacht van 28/29 februari 1948 werd in de dessa Lembang boven Bandoeng de vaandrig Aernout doodgeschoten
Naar deze moord werden in Nederlands-Indië voor de soevereiniteitsoverdracht uitgebreide onderzoeken ingesteld. Op 17 april 1950 - na de soevereiniteitsoverdracht - werd wegens de moord op de vaandrig Aernout een Indonesiër veroordeeld tot een gevangenisstraf van 10 jaar.
Geschiedenis van het archiefbeheer
Er is hier sprake van een commissiearchief. Om tot een weloverwogen besluit te komen zijn verschillende personen en instellingen gehoord om hun standpunt bekend te maken. Verder zijn een groot aantal stukken en documentatie verzameld. Dit houdt o.a. in dat veel afgedwaalde bestanddelen uit andere archieven aangetroffen zijn. Het archief heeft in 1990 een eerste bewerking gehad bij het SSA van de Centrale Organisatie en was ontsloten met een eenvoudige plaatsingslijst.
Het archief is na de opheffing van de commissie ingeleverd bij het Semi-Statisch Archief (SSA) van de Centrale Organisatie en na de opheffing van het SSA in 1994 overgedragen aan het Centraal Archievendepot van het Ministerie van Defensie.
De verwerving van het archief
Het archief is krachtens bepalingen van de Archiefwet overgebracht.
Inhoud en structuur van het archief
2.13
Selectie en vernietiging
Conform de vastgestelde selectielijst militaire operatiën voor wat betreft de zorgdrager minister van Defensie zijn er bij de bewerking van dit archief in 2006 behoudens enige dubbelen geen archiefbescheiden uit dit archief vernietigd.
Aanwijzingen voor de gebruiker
Openbaarheidsbeperkingen
Volledig openbaar.
Materiële beperkingen
Aanvraaginstructie
Openbare archiefstukken kunnen online worden aangevraagd en gereserveerd. U kunt dit ook via de terminals in de studiezaal van het Nationaal Archief doen. Om te kunnen reserveren dient u de volgende stappen te volgen:
U maakt een profiel aan op www.gahetna.nl, en logt vervolgens in
Via de archiefinventaris (alleen de beschrijvingen met rode nummers) selecteert u het gewenste archiefstuk door op de knop 'Reserveren' te klikken
In het volgende scherm geeft u aan op welke dag u het archiefstuk wilt inzien
Indien u zich bevindt in de studiezaal en een tafelnummer heeft ontvangen kunt u dit nummer vermelden. Als u geen tafelnummer heeft kunt u tafelnummer 777 laten staan
Vervolgens bevestigt u uw reservering door deze te versturen.
Verwant materiaal
Beschikbaarheid van kopieën
Beschrijving van de series en archiefbestanddelen
- Plaatsingslijst van het archief van de commissie Zaayer, 1950-1951
  - Agenda van ingekomen en uitgaande stukken, 1950-1951; 1; 1 deel
  - Ingekomen en minuten van uitgaande stukken, 1950-1951; 2; 1 omslag
  - Verslagen van bijeenkomsten van de commissie, concepten, 1950-1951; 3; 1 pak
    De vastgestelde verslagen zijn later bijgevoegd als bijlage 1 van het eindrapport van de commissie. Zie ook inv. nr. 7.
  - Stukken betreffende de taakuitvoering van de commissie, 1950; 4; 1 omslag
  - Ingekomen stukken van de Legervoorlichtingsdienst inzake het toezenden van krantenknipsels inzake de zaak Van der Putten, 1952; 5; 1 omslag
  - Eindrapport, versie voor publicatie vrijgegeven tekst, 1950; 6; 1 stuk
  - Eindrapport, met bijlagen, 1950; 7; 2 stukken
    Eindrapport in tweevoud.
    Zie ook inv. nr. 3.
  - Dagbladen, De Katwijker Post, De Leidsche Post en Leidsch Dagblad, met hierin berichtgeving inzake de moord op vaandrig Aernout, vermeende corrupte toestanden in de dienst van de Kwartiermeester-Generaal te Bandoeng en het onderzoek van de commissie daarnaar, 1950-1951; 8; 1 omslag
    Plaatsingslijst van de collectie inzake de moord op vaandrig Aernout, vermeende corrupte toestanden in de dienst van de Kwartiermeester-Generaal te Bandoeng en diverse onderzoeken daarnaar
    onderstaande archiefbescheiden zijn afkomstig van verschillende archiefvormers bij het ministerie van Defensie en gedurende het onderzoek verzameld.
    Afgedwaalde archiefbescheiden van het persoonlijk archief van de minister van Oorlog/Defensie
  - Dossier Van der Putten, 1950-1952; 9; 1 omslag
  - Ingekomen stukken inzake het ontslag van Van der Putten, 1961; 10; 1 omslag
  - Stukken betreffende een verzoek van Van der Putten tot uitstel om schriftelijk opgave te doen van de namen van hem bekende officieren die zich in voormalig Nederlands-Indië aan collaboratie zouden hebben schuldig gemaakt en - na de capitulatie van Japan - onregelmatigheden zouden hebben gepleegd, 1961; 11; 2 stukken
    Het betreft hier de originelen van de als bijlage 114 vernoemde stukken van de nota betreffende de zaak Van der Putten, aangeboden aan de Tweede Kamer in 1962.
  - Stukken betreffende een verzoek van mevrouw Aernout om een instructie te openen inzake de moord op haar echtgenoot, 1962; 12; 1 omslag
- Afgedwaalde archiefbescheiden van het archief van de staatssecretaris van Oorlog/Defensie
  - Stukken betreffende verzamelde archiefbescheiden, gebruikt bij de samenstelling van een nota, als resultaat van het onderzoek toegezegd aan de Tweede Kamer in 1962 inzake de zaak Van der Putten, 1953-1955, 1957, 1960; 13; 1 omslag
    Het betreft hier onder meer de originelen van de als bijlagen 32-43, 108 en 108a vernoemde stukken van de nota betreffende de zaak van der Putten, aangeboden aan de Tweede Kamer in 1962.
- Afgedwaalde archiefbescheiden van het gewoon, geheim en zeer geheim verbaalarchief van het ministerie van Oorlog/Defensie
  - Ingekomen en minuten van uitgaande stukken, 1949-1957, 1959-1963; 14; 1 pak
    Het betreft hier bescheiden van de afdelingen: Adjudant-Generaal (AG), Burgerpersoneel, Comptabiliteit, Directoraat-Generaal (DG), Directoraat-Personeel (DP), Directie Administratieve Diensten (DAD), Directoraat Materieel Landmacht (DML), kabinet.
    Onderstaand een specificatie van de stukken in dit inventarisnummer.
    - Tijdelijke benoeming tot reserve generaal-majoor voor speciale diensten bij de Generale Staf, J.J. Mojet m.i.v. 25 juli 1950.24 juli 1950, a.
      C 167
    - Afwijzende beloning voor de voorgestelde tewerkstelling van een technisch functionaris bij de Directie Materieel Landmacht.21 nov. 1950, b.
      S 285
    - Eervolle ontheffing functie van de tot tijdelijkebenoemde reserve generaal-majoor voor speciale diensten bij de Generale Staf, als hoofd van het bureau Coördinatie Overgang KNIL-KL, J.J. Mojet m.i.v. 16 dec.1950.7 dec. 1950, c.
      N 302
    - Veiligheidsverklaring aan de minister voor Uniezaken en Overzeese Rijksdelen inzake reden om Van der Putten niet naar Indonesië te doen terugkeren. 30 dec. 1950, d.
      X 319
    - Brief aan de commandant Centrale Werkplaats inzake advies over Van der Putten m.b.t. zijn dienstverband bij de werkplaats.1 feb. 1951, e.
      U 27
    - Afschrift veiligheidsverklaring aan de Commissie Garantiewet inzake reden om Van der Putten niet naar Indonesië te doen terugkeren.6 feb. 1951, f.
      G 31
    - Machtiging tot tewerkstelling op arbeidsovereenkomst van F.B. Kroeze bij de Koninklijke Militaire Academie.21 mrt. 1951, g.
      E 70
    - Verzoek aan de Rijks Geneeskundige Dienst om Van der Putten aan een geneeskundig onderzoek te doen onderwerpen.9 juli 1951, h.
      F 160
    - Aanbiedingsbrief inzake toezending verslag van Commissie van Onderzoek naar de toestanden bij het KNIL aan de voorzitter van de Eerste Kamer der Staten-Generaal.11 juli 1951, i.
      S 168
    - Samenvatting van de tewerkstelling van Van der Putten in Nederland.20 aug. 1951, j.
      Z 204
    - Intrekking van het verzoek om Van der Putten aan een geneeskundig onderzoek te onderwerpen.17 sep. 1951, k.
      C 233
    - Detachering van Van der Putten bij het Ministerie van Marine m.i.v. 7 januari, voor 6 maanden.17 jan 1952, l.
      K 19
    - Conclusie van de minister n.a.v. de commissie -rapporten Nuymans en Zaayer over de vermeende misstanden in het Indonesisch leger.18 jan 1952, m.
      W 21
    - Beroep van Van der Putten tegen besluit van 9 juli 1951 nummer 160 ingetrokken.25 feb. 1952, n.
      W 65
    - Verzoek van Van der Putten en bevestiging van minister van Oorlog om beëindiging detachering bij het ministerie van Marine. 28 juli 1952, o.
      T 246
    - Moeilijkheden m.b.t. het bewakingspersoneel bij de Reparatie Inrichtingen en Materieel Inspectie, Centrale Werkplaats te Utrecht.8 jan 1954, p.
      I 3
    - Bevordering en benoeming van burgerpersoneel werkzaam bij de afdeling Materieel van het Directoraat Materieel Landmacht en de Inspectie van de Technische Dienst.22 feb. 1954, q.
      O 30
    - Overplaatsing van P.R. Patist van de Centrale Werkplaats te Utrecht naar 1 Voertuigenpark te Soesterberg.6 apr. 1954, r.
      A 69
    - Klaagschrift van Van der Putten tegen zijn onmiddellijke overplaatsing van de Centrale Werkplaats naar de Verenigde CentraleAutobedrijven te Assen.5 apr. 1954, s.
      V 69
    - Verzoek aan de Rijks Geneeskundige Dienst om Van der Putten aan een geneeskundig (ook specialistisch) onderzoek te doen onderwerpen.10 apr. 1954, t.
      P 72
    - Wijzigingsbeschikking verhoging salarisanciënniteit ten name van H.H. Mylanus.20 mei 1954, u.
      H 103
    - Het voornemen tot strafoplegging van 50 gulden boete aan Van der Putten en wederom een oproep te zenden tot het ondergaan van een geneeskundig onderzoek.29 juni 1954, v.
      V 135
    - Vaststelling van het besluit dat de overplaatsing van Van der Putten naar Assen voldoet aan artikel 57 van het Algemeen Rijksambtenarenreglement.1 juli 1954, w.
      E 137
    - Standplaatswijziging voor Van der Putten, Amsterdam i.p.v. Assen door reorganisatie van de Verenigde Centrale Autobedrijven.ArchiefvormerDatumNummerOmschrijving23 okt. 1954, x.
      W 215
    - Machtiging voor mej. mr. M. Wiggers, hoofdambtenaar bij het ministerie van Oorlog, om hem te vertegenwoordigen in het twistgeding dat door Van der Putten tegen de staat aanhangig is gemaakt.16 nov. 1954, y.
      W 230
    - Brief aan de Basiscommandant waarom de standplaatswijziging van Van der Putten, van Assen naar Amsterdam eerst pas op 19 november aan betrokkene werd 26 nov. 1954, z.
      V 240
  - Ingekomen en minuten van geheime uitgaande stukken, 1950-1951, 1954; 15; 1 omslag
    Onderstaand een specificatie van de stukken
    A.V. staat voor Archiefvormer
    DAD 8 sep. 1949 272 Financiële sancties tegen burgerpersoneel, belast met de bewaking van de Reparatie Inrichtingen en Materieel Inspectie (RIMI) Centrale Werkplaats te Utrecht.
    MvO/AG 15 sep. 1949 51511 Brief van de legercommandant in Indonesië inzake ontheffing, benoeming en plaatsing van de generaal-majoor van de Generale Staf KNIL J.J. Mojet en kolonel der Militaire Administratie KNIL, G.I. van Leeuwen.
    MvO 15 nov. 1949 65237 Brief aan P.R. Patist inzake uitstel salarisverhoging met een jaar.
    MvO/DAD 14 apr. 1950 109699 Onkostenvergoeding voor mr. W.H. Fockema Andreae voor een dienstreis naar Indonesië op 18 april.
    MvO/AG 15 aug. 1950 143321 KB houdende een tijdelijke benoeming tot reserve generaal-majoor voor speciale diensten, de eervol ontslagen generaal-majoor van de Generale Staf J.J. Mojet.
    MvO/DAD 15 sep. 1950 151606 Verblijfstoelage voor de staatssecretaris van Oorlog, mr. W.H. Fockema Andreae, voor een dienstreis naar Indonesië op 16 september.
    MvO 28 sep. 1950 154734 Telegram aan de adjudant-generaal Bandoeng met verzoek H.H. Mylanus en H.L. Blokkerus een vast dienstverband aan te bieden.
    MvO 5 okt. 1950 156704 Voorstel tot benoeming in vaste dienst van Van der Putten en J.M. Brants bij de RIMI Centrale Werkplaats te Utrecht
    MvO 13 okt. 1950 158893 Telegram aan Hoge Commissaris Indonesië inzake bevestiging telegram waarbij H.H. Mylanus en H.L. Blokkerus een vast dienstverband werd aangeboden.
    MvO 23 okt. 1950 161540 Herseining telegram aan Hoofd Afwikkelingscommando Indonesië van 28 sep. 1950 nummer 154734 inzake vast dienstverband H.H. Mylanus en H.L. Blokkerus.
    MvO 15 dec. 1950 173666 Benoeming tot technisch ambtenaar 1 klasse in vast dienstverband Van der Putten bij de RIMI Centrale Werkplaats te Utrecht m.i.v. 1 nov.
    MvO 20 mrt. 1951 194654 Benoeming in vaste dienst bij het Directoraat Materieel Landmacht tot vakman A, H.L. Blokkerus m.i.v. 1 nov. 1950.
    MvO 26 apr. 1951 204456 Rapport van opgelegde straffen, boetes en inhoudingen aan burgerpersoneel in vaste dienst over de maand feb. werkzaam bij de Centrale Werkplaats te Utrecht.
    Kab 9 juli 1951 1522 Beantwoording brieven van weduwe H.J. Aernout-Royaards en advocaten en procureurs Giltay Veth & Groenewegen inzake het onderzoek naar de dood van haar man en afhandeling van het pensioen.
    MvO/DAD 13 juli 1951 220709 Brief aan Van der Putten inzake aanbieding van het rapport van de Commissie van Onderzoek en mededeling dat er geen termen aanwezig zijn om zich tegen de conclusie van de commissie te verdedigen.
    MvO/DP 18 aug. 1951 229415 Afwijzing verzoekschrift van de huisbaas mw. J.C.A. Bos om Van der Putten over te plaatsen.
    MvO 4 juli 1952 19.256 Brief aan de Minister van Marine inzake beëindiging detachering van Van der Putten bij de Rijkswerf te Den Helder m.i.v. 7 juli.
    MvO 24 mrt. 1953 372096 Raming burgerpersoneel 1954.
    MvO 29 mei 1953 56060 Brief aan de minister van Marine inzake het verzoek de behandeling van het verzoekschrift van Van der Putten over te nemen.
    MvO 9 juli 1953 67320 Stukken betreffende een formele verhoging van de salarisanciënniteit van P.R. Patist m.i.v. 1 april.
    MvO 23 nov. 1953 61.988/b Staten houdende opgave van beëdigde ambtenaren werkzaam bij de RIMI Centrale Werkplaats te Utrecht.
    MvO 1 mrt. 1954 73.606/d Overplaatsing Van der Putten van de RIMI werkplaats naar de Verenigde Centrale Autobedrijven te Assen m.i.v. 2 februari.
    MvO 17 juni 1954 122473 Aanvraag inlichtingen inzake Van der Putten door de Gooische Handelsonderneming n.a.v. zijn sollicitatie.
    MvO/DML 2 juli 1954 73.606/W Afwijzing van het verzoek van F.H. van der Putten om van standplaats te veranderen, Zwolle i.p.v. Assen.
    MvO 9 aug. 1954 128636 Vervanging dienstkleding voor burgerpersoneel bij 1 Voertuigenpark te Soesterberg.
    MvO 28 jan 1955 10.142 Brief aan de Basiscommandant inzake het ondervragen van Van der Putten betreffende betrokkenheid van een artikel in de Nieuwe Haagsche Courant.
    MvO 1 mrt. 1955 10.142A Brief aan Van der Putten inzake het voornemen tot strafoplegging met ontslag.
    MvO 23 mrt. 1955 10.142B Brief aan Van der Putten inzake het afzien van strafoplegging met ontslag.
    MvO 2 nov. 1955 71.038/B Bevorderingsvoorstellen voor burgerpersoneel werkzaam bij de 105 TD basis Veldherstelcie te Amsterdam voor 1956.
    MvO 1 mei 1956 71.038/E Bekrachtiging bevorderingsvoorstellen ingediend in 1956 bij de 105 TD basis Veldherstelcie te Amsterdam.
    MvO/DG 8 juni 1956 404.323/05 Aanvraag gebruik van privé-auto van Van der Putten voor dienstreizen afgewezen.
    MvO 26 juli 1956 70.215/I Voorstellen tot bevordering van personeel werkzaam bij Inspectie der Genie.
    MvO 10 okt. 1956 71.038/F Bevordering burgerpersoneel werkzaam bij de 105 TD Basis Veldherstelcie te Amsterdam.
    MvO 17 jan 1957 70.096/O Bekrachtiging bevorderingsvoorstellen bij de 105 TD Basis Veldherstelcie te Amsterdam.
    MvO 27 apr. 1957 70.215/M Bekrachtiging bevordering en toekenning salarisanciënniteit voor personeel werkzaam bij de Inspectie der Genie.
    MvO 7 juni 1958 238.132 Wijziging tewerkstelling burgerpersoneel bij de VCA-districten Apeldoorn, Arnhem, Utrecht en Rotterdam.
    MvO 6 okt. 1958 242.338 Uitstel benoeming in vaste dienst van T.E. de Force en H.P.R. Staupe.
    MvO/DG 24 okt. 1958 240.209/A Onregelmatigheden bij de 103 TD Basisgroep.
    MvO 29 okt. 1958 238.132/f Overplaatsing burgerpersoneel door reorganisatie VCA-districten.
    MvO 11 dec. 1958 243.942 Taakomschrijving en functiewaardering van tijdwaarnemers bij de TD Basisgroepen.
    MvO 16 apr. 1959 231.285/W Detachering van H. van Donkelaar en J.A.W.F. Ruifrok bij de 150 TD Basis Depotcie.
    MvO 24 apr. 1959 240.209/B Voorstel tot reorganisatie van de uitbestedingssector bij de 103 TD Basisgroep.
    DvD 18 juli 1959 243.942/B Organieke bezetting van het onder het Basiscommando ressorterende bedrijfsbureaus.
    DvD 30 juli 1959 240.167/I Voorstel tot bevordering burgerpersoneel bij de 103 TD Basisgroep te ´s-Gravenhage.
    DvD 14 aug. 1959 240.108/F Bevordering van A.J. Paardekooper tot tekenaar 1 klasse en afwijzing bevordering burgerpersoneel behorende tot de Genie.
    DvD 27 jan 1960 240.209/F Onregelmatigheden bij 103 TD Basisgroep.